【裁判字號】    89,上易,2484
【裁判日期】    890822
【裁判案由】    贓物
【裁判全文】
臺灣高等法院刑事判決                          八十九年度上易字第二四八四號
    上  訴  人
    即  被  告    甲○○
    選任辯護人    曾森雄
右上訴人因贓物案件，不服臺灣板橋地方法院八十九年度易字第一一０七號，中華民
國八十九年四月十三日第一審判決（起訴案號：臺灣板橋地方法院檢察署八十八年度
偵字第二六八０二號）提起上訴，本院判決如左：
    主      文
上訴駁回。
    事實及理由
一、本案經本院審理結果，認第一審以上訴人即被告甲○○向綽號「鴨肉」之不詳姓
    名成年男子故買贓物，所為係犯刑法第三百四十九條第二項之罪，酌情判處有期
    徒刑三月。經核其認事、用法及量刑均無不當，應予維持，除被告故買贓物之時
    間應補載為民國八十八年十二月十三日「晚間六時許」，及被告第一次犯贓物罪
    之判決確定日期為「七十五年三月四日」、第二次犯贓物罪本院判決之日期為「
    七十六年三月六日」、該小客車之車牌號碼原為「ＨＧ─六八二九號」、所有權
人係「黃進鏄」，均應予更正外，其餘引用第一審判決書（如附件）記載之事實
    、證據及理由。
二、被告上訴意旨以：被告並不知該小客車係贓物，且所經營之汽車材料行位處十字
    路口，自不可能公然收購贓物；又被告前因贓物罪受有期徒刑之執行完畢，迄今
    逾十年未再犯罪，全家並賴被告維持生計，請予從輕量刑云云。
三、經查，刑法第三百四十九條第二項所定故買贓物罪之處罰，以行為人明知並與出
    賣人就買受該贓物之意思表示一致，買賣即屬成立為其要件，至有無索取證件及
    買賣價金已否交付，並不影響買賣之成立。本件被告經已於警訊之初及原審審理
    時供承因買受之際天色間已晚，故疏未查證，亦未留存對方資料（偵查卷第七頁
    ），及係以三千元購買（原審八十九年四月六日審判筆錄）等語，自不因有無與
    出賣人約定拿取證件而異。證人即被告之受僱人吳啟榮雖到庭證稱當日下班前曾
    耳聞被告向綽號「鴨肉」者索取證件，亦未能解免被告故買贓物之刑責，其有故
    買贓物之犯行，洵堪認定。被告上訴意旨均無非卸責及避就之詞，不足採據。至
    被告稱前受有期徒刑之執行完畢後，已逾十年未再犯罪，及須負擔家庭生計等節
    ，尤難認上訴為有理由，應予駁回。被告另具狀聲請傳訊證人林志開，證實被告
    曾向綽號「鴨肉」者索取證件及尚未給付價款，本院認無必要，併予指明。
據上論斷，應依刑事訴訟法第三百七十三條、第三百六十八條，判決如主文。
本案經檢察官錢漢良到庭執行職務
中    華    民    國      八十九      年      八      月     二十二     日
                                臺灣高等法院刑事第六庭
                                    審判長法  官  陳  春  秋
                                          法  官  高  明  哲
                                          法  官  王  麗  莉
右正本證明與原本無異。
不得上訴。
                                          書記官  胡      儀
中    華    民    國      八十九      年      八      月     二十八     日


司法院資訊處製作；財團法人民間司法改革基金會備份。
